臺灣桃園地方法院民事簡易判決
111年度桃簡字第1757號
原      告  吳育德  
            吳玟憲  
共      同
訴訟代理人  吳蔡素漪
被      告  于俐敏即黛彼美式餐點坊

訴訟代理人  盧國勳律師
上列當事人間請求遷讓房屋等事件，本院判決如下：
　　主　文
一、原告之訴及假執行之聲請均駁回。
二、訴訟費用由原告負擔。
　　理　由
一、原告起訴時主張：原告係桃園市○○區○○段0000地號土地及其
    上2600建號建物（門牌號碼：桃園市○○區○○路000號，下合
    稱系爭房地）之共有人，於民國110年4月15日起將系爭房地
    出租予被告，惟被告竟占用毗鄰之同區段1859地號國有土地
    （下稱系爭1859地號土地）及其上原告興建之鐵皮屋（下稱
    系爭鐵皮屋），後經國有財產署通知原告拆除系爭鐵皮屋並
    給付土地使用補償費，原告自得請求被告自系爭鐵皮屋遷出
    ，移除系爭1859地號土地上物品，給付土地使用費，進而聲
    明：「㈠被告應自系爭1859地號土地上之鐵皮屋遷出，及將
    系爭1859地號土地上物品移除。㈡被告應給付原告新臺幣（
    下同）347,688元，及自民國111年6月15日起至遷出鐵皮屋
    並移除地上物之日止，按年給付298,019元予原告」等語。
二、按簡易訴訟事件原告之訴，依其所述之事實，在法律上顯無
    理由者，法院應以判決駁回之。但其情形可以補正者，審判
    長應定期間先命補正。民事訴訟法第436條第2項準用同法第
    249條第2項第2款定有明文。又所謂原告所述之事實，在法
    律上顯無理由，指原告之訴不符一貫性審查要件，而關於原
    告請求之一貫性審查，區分事實主張之一貫性審查及權利主
    張之一貫性審查。於前者而言，先暫認原告所主張之事實為
    眞實，就其所主張之訴訟標的法律關係，依實體法予以法律
    要件評價，如其所主張之事實足以導出其權利主張，始具備
    事實主張之一貫性；於後者而言，通過前者審查之後，繼而
    再依實體法予以法律效果評價，如足以導出原告所為應受判
    決事項之聲明（訴之聲明），始具備權利主張之一貫性。此
    二者均具備一貫性，原告之訴訟上請求即通過一貫性審查。
    如在此階段原告之請求未通過一貫性審查，其訴屬顯無理由
    ，不必再就被告之答辯進行重要性審查，亦不必再調查證據
    ，即得駁回其訴。
三、經查，本院前於111年11月1日裁定命原告應就①請求被告搬
    離系爭鐵皮屋及②代國有財產署請求被告移除系爭1859地號
    土地上物品暨③給付相關費用之依據等未符請求之一貫性之
    處為說明。而該裁定業於111年11月4日合法送達，有本院送
    達證書（見本院卷第85頁）在卷可憑。後被告雖於111年11
    月7日向本院遞交民事準備理由㈠狀，並提出系爭鐵皮屋非屬
    租賃範圍，且係以民法第179條、第767條作為請求依據之說
    明（見本院卷第87-88頁）。然就聲明㈠之部分，原告並非系
    爭1859地號土地之所有權人，卻仍維持「將系爭1859地號土
    地上物品移除」之請求，而未說明何以得代國有財產署對被
    告提出該等請求之依據及說明；又就聲明㈡之部分，原告雖
    稱改請求被告占有系爭鐵皮屋之不當得利金額，而改主張：
    被告應給付原告173,844元，及自111年6月15日起至遷出系
    爭鐵皮屋之日止，按年息5％計算之利息，暨給付149,009元
    等語（見本院卷第87頁背面），惟細究該等金額數字，應均
    係就國有財產署對原告之請求金額為減半（見本院卷第6頁
    背面至第7頁），然國有財產署係以系爭鐵皮屋占用系爭185
    9地號土地所計算出之不當得利內容為請求依據，與原告係
    請求被告占用系爭鐵皮屋之不當得利部分，兩者計算基礎顯
    然相異，亦與原告主張之「不當得利」內容不符；再參諸原
    告援用之國有財產署請求內容，國有財產署係依時間及請求
    依據，而就原告已獲得之利益及將來可獲得之利益分列為請
    求，原告本件卻係逕自請求被告應給付173,844元及149,009
    元，而未敘明上開兩金額之內容及依據為何，致本院無法分
    辨原告之真意，足見原告對本院前開裁定所示內容並未為完
    全確認，則原告主張之事實、權利及聲明仍均不明，且欠缺
    彼此間之一貫性，足認原告逾期迄未補正，爰依前揭規定及
    說明，不經言詞辯論，逕以判決駁回其訴。
四、訴訟費用負擔之依據：民事訴訟法第78條。
中　　華　　民　　國　　111 　年　　11　　月　　15　　日
                  桃園簡易庭  法  官  顏嘉漢
以上為正本係照原本作成。
如不服本判決，應於送達後20日內，向本院提出上訴狀並表明上
訴理由，如於本判決宣示後送達前提起上訴者，應於判決送達後
20日內補提上訴理由書（須附繕本）。
如委任律師提起上訴者，應一併繳納上訴審裁判費。   
中　　華　　民　　國　　111 　年　　11　　月　　15　　日
                              書記官  楊上毅